【裁判字號】    92,簡上,160
【裁判日期】    920821
【裁判案由】    
【裁判全文】
臺灣板橋地方法院民事判決  九十二年度簡上字一六○號
    上  訴  人  甲○○○
    訴訟代理人  乙○○
    被上訴人    丙○○
                              .
右當事人間請求給付票款事件，上訴人對於中華民國九十二年五月二十日臺灣板橋地
方法院板橋簡易庭九十二年板簡字第五○三號第一審判決提起上訴，本院判決如左：
    主      文
上訴駁回。
第二審訴訟費用由上訴人負擔。
    事      實
甲、上訴人方面：
一、聲明：求為判決：(一)原判決廢棄。(二)駁回被上訴人在第一審簡易之訴。
二、陳述：除與原判決記載相同者，茲引用之外，補稱：
    被上訴人於九十一年八月持本票向  鈞院聲請准予強制執行，已鈞院認上訴人係
    背書人非發票人，依法不得對上訴人聲請強制執行，而以裁定駁回，嗣被上訴人
    於九十二年一月向  鈞院聲請對發支付命令，經上訴人於同年二月對於  鈞院九
    十二年度促字第三二０九號支付命令聲明異議後，移轉於原審查核，是被上訴人
    偽造本票二張，意欲非法詐取款項，證據確實，不料原審裁定應予假執行，上訴
    人未接獲裁決書，  鈞院即派員會同被上訴人來舍查封，若似晴天雷霹，痛若萬
    分，爰持情理再予上訴，請求為公平合理之裁決。
三、證據：援用第一審所提證據。
乙、被上訴人方面：
一、聲明：求為判決駁回上訴。
二、陳述與證據：引用原判決之記載及援用第一審所提證據。
    理      由
一、本件被上訴人主張﹕伊執有由訴外人王源敬所簽發、發票日為民國（下同）九十
    年三月二十日、到期日為九十年四月二十日、票面金額為新台幣（下同）二十七
    萬元、票據號碼為五五二一八一之本票一紙（以下簡稱系爭本票），並經上訴人
    甲○○○背書，詎經被上訴人屆期提示，竟不獲付款，為此本於票據關係提起本
    訴，請求上訴人如數給付票款，及自支付命令送達翌日起至清償日止按年息百分
    之六計算之利息等語。上訴人於原審不否認系爭本票之背書為伊所為，惟以﹕伊
    子王源敬與被上訴人合夥生意，伊子王源敬要伊簽名，伊不知是本票云云，資為
    抗辯。
二、被上訴人主張之事實，業據其提出系爭本票一紙為證，上訴人於原審雖不爭執系
    爭本票背面之簽名之真正，惟以前詞置辯。經查：上訴人不僅在系爭本票背面簽
    名，尚且捺指印及書寫
    直陳﹕係伊子王源敬要伊簽名等情（參見本院原審卷九十二年五月六日言詞辯論
    筆錄），上訴人應無不知係為背書之理，核其所辯顯與常理有違，委無可採，足
    認被上訴人前揭主張為真實。
三、按本票背書人依本票文義負付款之責，並與發票人負連帶之責，票據法第一百二
    十四條準用第三十九條及第二十九條、第九十六條第一項等均有規定。從而，原
    告本於票據法律關係，請求系爭本票之背書人即上訴人給付本件票款，及自支付
    命令送達翌日即九十二年二月十一日起至清償日止，按週年利率百分之六計算之
    利息，為有理由，應予准許。又本件係命清償票據上債務之判決，應依職權宣告
    假執行，民事訴訟法第三百八十九條第一項第四款定有明文。是則原審判命上訴
    人如數給付，並依職權宣告假執行，於法並無不合。上訴意旨仍持陳詞指摘原判
    決不當，求予廢棄改判，為無理由，應予駁回其上訴。
四、本件事證已據明確，兩造其餘攻擊防禦方法及其他未經援用之證據，均與本判決
    所為前開判斷，不生影響，無庸逐一論述，附此敘明。
五、據上論結，本件上訴為無理由，依民事訴訟法第四百三十六條之一第三項、第四
    百四十九條第一項、第七十八條，判決如主文。
中      華      民      國    九十二    年      八      月    二十一    日
                                  臺灣板橋地方法院民事第三庭
~B審判長法官  黃麟倫
~B    法  官  徐玉玲
~B    法  官  何君豪
右正本證明與原本無異
本件不得上訴
中      華      民      國    九十二    年      八      月    二十一    日
~B法院書記官  蕭興南


司法院資訊處製作；財團法人民間司法改革基金會備份。
